【裁判字號】    97,訴,3252
【裁判日期】    970903
【裁判案由】    毒品危害防制條例
【裁判全文】
臺灣板橋地方法院刑事判決              97年度訴字第3252號
公  訴  人  臺灣板橋地方法院檢察署檢察官
被      告  甲○○
上列被告因毒品危害防制條例案件，經檢察官提起公訴（97年度
毒偵字第5671號），本院裁定改用簡式審判程序審理，判決如下
：
    主  文
甲○○施用第一級毒品，累犯，處有期徒刑玖月。
    事  實
一、甲○○前於民國88年間因施用毒品案件，經本院裁定送觀察
    、勒戒後，認無繼續施用毒品之傾向，於89年10月8 日釋放
    出所，並由臺灣板橋地方法院檢察署檢察官於88年9 月29日
    以88年度偵字第15505 號為不起訴處分確定。復於90年間因
    施用毒品案件，經本院裁定送觀察、勒戒後，認無繼續施用
    毒品之傾向，於91年1 月28日釋放出所，並由臺灣板橋地方
    法院檢察署檢察官於同日以91年度毒偵字第358 號為不起訴
    處分確定。又於90年間因偽造文書案件，經本院於91年10月
    4 日以91年度訴字第263 號判處有期徒刑3 月確定。再於91
    年間因施用毒品案件，經本院裁定送強制戒治（於92年1 月
    14日停止戒治出所，92年7 月21日強制戒治期滿），並經檢
    察官提起公訴，嗣經本院於91年8 月16日以91年度易字第17
    07號判處有期徒刑5 月確定。繼於91年間因妨害自由案件，
    經本院以92年度簡字第1166號判處有期徒刑4 月確定，上開
    3 罪經本院裁定應執行有期徒刑10月確定。另於93年間因施
    用毒品案件，經本院於94年5 月30日以93年度訴字第2388號
    各判處有期徒刑1 年4 月、10月，應執行有期徒刑2 年確定
    。又於94年間因施用毒品案件，經本院於95年1 月25日以94
    年度訴字第2874號各判處有期徒刑8 月、5 月，應執行有期
    徒刑11月確定。上開4 罪嗣經本院裁定各減為有期徒刑8 月
    、5 月，應執行有期徒刑1 年、4 月、2 月又15日，應執行
    有期徒刑5 年又15日確定，並與上開3 罪接續執行，甫於96
    年11月12日縮刑期滿執行完畢。詎其猶不知悔改，於強制戒
    治執行完畢釋放後5 年內，又基於施用第1 級毒品海洛因之
    犯意，於97年5 月22日下午某時，在臺北縣新莊市○○街28
    巷12號住處，以針筒注射之方式，施用第1 級毒品海洛因乙
    次。嗣於97年5 月23日16時許，甲○○自願至臺北縣政府警
    察局新莊分局接受採集尿液送驗結果呈鴉片類陽性反應，始
    查知上情。
二、案經臺北縣政府警察局新莊分局報請臺灣板橋地方法院檢察
    署檢察官偵查起訴。
    理  由
一、上揭事實業經被告甲○○於本院審理中坦承不諱（見本院97
    年8 月13日準備程序及簡式審判筆錄），且被告自願至臺北
    縣政府警察局新莊分局接受採集尿液送檢驗結果確呈嗎啡陽
    性反應，此有臺灣檢驗科技股份有限公司濫用藥物檢驗報告
    1 紙在卷可憑（見臺灣板橋地方法院檢察署97年度毒偵字第
    5671號偵查卷第6 頁），足徵被告之任意性自白與事實相符
    。又被告前於88年間因施用毒品案件，經本院裁定送觀察、
    勒戒後，認無繼續施用毒品之傾向，於89年10月8 日釋放出
    所，並由臺灣板橋地方法院檢察署檢察官於88年9 月29日以
    88年度偵字第15505 號為不起訴處分確定。復於90年間因施
    用毒品案件，經本院裁定送觀察、勒戒後，認無繼續施用毒
    品之傾向，於91年1 月28日釋放出所，並由臺灣板橋地方法
    院檢察署檢察官於同日以91年度毒偵字第358 號為不起訴處
    分確定。又於90年間因偽造文書案件，經本院於91年10 月4
    日以91年度訴字第26 3號判處有期徒刑3 月確定。再於91年
    間因施用毒品案件，經本院裁定送強制戒治（於92年1 月14
    日停止戒治出所，92年7 月21日強制戒治期滿），並經檢察
    官提起公訴，嗣經本院於91年8 月16日以91年度易字第1707
    號判處有期徒刑5 月確定。繼於91年間因妨害自由案件，經
    本院以92年度簡字第1166號判處有期徒刑4 月確定，上開3
    罪經本院裁定應執行有期徒刑10月確定。另於93年間因施用
    毒品案件，經本院於94年5 月30日以93年度訴字第2388 號
    各判處有期徒刑1 年4 月、10月，應執行有期徒刑2 年確定
    。又於94年間因施用毒品案件，經本院於95年1 月25日以94
    年度訴字第2874號各判處有期徒刑8 月、5 月，應執行有期
    徒刑11月確定。上開4 罪嗣經本院裁定各減為有期徒刑8 月
    、5 月，應執行有期徒刑1 年、4 月、2 月又15日，應執行
    有期徒刑5 年又15日確定，並與上開3 罪接續執行，甫於96
    年11月12日縮刑期滿執行完畢等情，有臺灣高等法院被告前
    案紀錄表1 份在卷可憑。是以，本案事證明確，被告於強制
    戒治執行完畢釋放後5 年內，再犯本件施用第1 級毒品之犯
    行洵堪認定，應予依法論處。
二、核被告甲○○所為，係犯毒品危害防制條例第10條第1 項之
    施用第1 級毒品罪。被告持有第1 級毒品海洛因，既意在供
    己施用，其持有之低度行為應為施用之高度行為所吸收，不
    另論罪。末查被告有如事實欄所載之論罪科刑及執行情形，
    有臺灣高等法院被告前案紀錄表1 份在卷足憑，其於有期徒
    刑執行完畢後5 年內，再犯本案有期徒刑以上之罪，為累犯
    ，應依刑法第47條第1 項之規定加重其刑。爰審酌被告之素
    行、犯罪之動機、目的、手段，施用第1 級毒品戕害自身健
    康及其犯後坦承犯行，態度良好等一切情狀，量處如主文所
    示之刑，以資懲儆。
三、本件經檢察官提起公訴，被告於準備程序中就被訴事實為有
    罪之陳述，經法官告知簡式審判程序之旨，並聽取公訴人、
    被告之意見後，本院合議庭裁定由受命法官獨任進行簡式審
    判程序，併予敘明。
據上論斷，應依刑事訴訟法第273 條之1 第1 項、第299 條第1
項前段，毒品危害防制條例第10條第1 項，刑法第11條前段、第
47條第1 項，判決如主文。
本案經檢察官郭季青到庭執行職務。
中    華    民    國    97    年    9     月    3     日
                  刑事第十九庭  法  官  曾正耀
以上正本證明與原本無異
如不服本判決應於送達後10日內向本院提出上訴狀
                                書記官  田世杰
中    華    民    國    97    年    9     月    3     日
附論罪科刑依據之法條：
毒品危害防制條例第10條第1項
施用第1級毒品者，處 6 月以上 5 年以下有期徒刑。


司法院資訊處製作；財團法人民間司法改革基金會備份。
